fr: Équipements sportifs > Loisirs de plein air > Chasse et tir > Tir à l'arc > Arcs et arbalètes > Arbalètes: Arbalètes à poulies; Pistolets-arbalètes; Arbalètes classiques
hr-HR: Sportska oprema > Rekreacija na otvorenom > Lov i streljaštvo > Streličarstvo > Lukovi i samostreli > Samostreli: Složeni samostreli; Pištolj-samostreli; Zakrivljeni samostreli
en: Sporting Goods > Outdoor Recreation > Hunting & Shooting > Archery > Bows & Crossbows > Crossbows: Compound Crossbows; Pistol Crossbows; Recurve Crossbows
es: Equipamiento deportivo > Actividades al aire libre > Caza y tiro > Tiro con arco > Arcos y ballestas > Ballestas: Ballestas compuestas; Ballestas de pistola; Ballestas recurvas
cs: Sportovní potřeby > Outdoorové aktivity > Lov a střelba > Lukostřelba > Luky a kuše > Kuše: Kladkové kuše; Pistolové kuše; Reflexní kuše
ro-RO: Articole sportive > Recreere în aer liber > Vânătoare și tir > Tir cu arcul > Arcuri și arbalete > Arbalete: Arbalete compuse; Arbalete pistol; Arbalete recurve
zh-CN: 体育用品 > 户外休闲 > 打猎与射击 > 射箭 > 弓/弩 > 十字弩/十字弓: 复合弩; 手枪弩; 反曲弩
bg-BG: Спортни стоки > Спортни занимания на открито > Лов и стрелба > Стрелба с лък > Лъкове и арбалети > Арбалети: Сложни арбалети; Пистолетни арбалети; Арбалети с извити рамена
pl: Sprzęt sportowy > Rekreacja na świeżym powietrzu > Myślistwo i strzelectwo > Łucznictwo > Łuki i kusze > Kusze: Kusze bloczkowe; Kusze pistoletowe; Kusze refleksyjne
vi: Dụng cụ thể thao > Giải trí ngoài trời > Săn bắn > Bắn cung > Cung và bộ cung tên > Nỏ: Nỏ trợ lực; Nỏ lục; Nỏ cong
hu: Sportszerek > Szabadtéri kikapcsolódás > Vadászat és lövészet > Íjászat > Íjak és számszeríjak > Számszeríjak: Csigás számszeríjak; Pisztoly számszeríjak; Reflex számszeríjak
ko: 스포츠용품 > 야외 레크레이션 > 사냥/사격 > 양궁 > 활/석궁 > 석궁: 컴파운드 석궁; 피스톨 석궁; 리커브 석궁
el: Αθλητικά είδη > Υπαίθριες δραστηριότητες αναψυχής > Κυνήγι & σκοποβολή > Τοξοβολία > Τόξα & βαλλίστρες > Βαλλίστρες: Σύνθετες βαλλίστρες; Βαλλίστρες πιστολιού; Ανακυρτές βαλλίστρες
pt-BR: Artigos esportivos > Atividades ao ar livre > Caça e tiro > Tiro com arco > Arcos e bestas > Bestas: Balestras compostas; Balestras tipo pistola; Balestras recurvas
sl-SI: Športna oprema > Rekreacija na prostem > Lov in streljanje > Lokostrelstvo > Loki in samostreli > Samostreli: Compound samostreli; Pištolski samostreli; Recurve samostreli
lt-LT: Sporto prekės > Poilsis lauke > Medžioklė ir šaudymas > Lankininkystė > Lankai ir arbaletai > Arbaletai: Blokiniai arbaletai; Pistoletiniai arbaletai; Rekursiniai arbaletai
nl: Sportartikelen > Buitenrecreatie > Jagen en schieten > Boogschieten > Bogen en kruisbogen > Kruisbogen: Compoundkruisbogen; Pistoolkruisbogen; Recurvekruisbogen
sv: Sportartiklar > Utomhusaktiviteter > Jakt och skytte > Bågskytte > Pilbågar och armborst > Armborst: Compoundarmborst; Pistolarmborst; Recurvearmborst
it: Articoli sportivi > Ricreazione outdoor > Caccia e tiro a segno > Tiro con l'arco > Archi e balestre > Balestre: Balestre compound; Pistole balestra; Balestre ricurve
nb: Sportsutstyr > Friluftsliv > Jakt og skyting > Bueskyting > Buer og armbrøster > Armbrøster: Compound-armbrøster; Pistolarmbrøster; Recurve-armbrøster
de: Sportartikel > Outdoor-Aktivitäten > Jagen und Schießen > Bogenschießen > Bögen & Armbrüste > Armbrüste: Compound-Armbrüste; Pistolenarmbrüste; Recurve-Armbrüste
fi: Urheilutarvikkeet > Ulkoharrasteet > Metsästys ja ammunta > Jousiammunta > Jouset ja varsijouset > Varsijouset: Taljavarsijouset; Pistoolivarsijouset; Vastakaarivarsijouset
pt-PT: Artigos de desporto > Atividades recreativas no exterior > Caça e tiro > Tiro com arco > Arcos e bestas > Bestas: Bestas compostas; Bestas de pistola; Bestas recurvas
sk-SK: Športový tovar > Exteriérové rekreakčné športy > Poľovníctvo a streľba > Lukostreľba > Luky a kuše > Kuše: Kladkové kuše; Mini kuše; Reflexné kuše
da: Sportsartikler > Friluftsliv > Jagt og skydning > Bueskydning > Buer og armbrøste > Armbrøster: Compound-armbrøste; Pistolarmbrøste; Recurve-armbrøste
ru: Спортивные товары > Активный отдых на открытом воздухе > Охота и стрельба > Стрельба из лука > Луки и арбалеты > Арбалеты: Блочные арбалеты; Арбалеты-пистолеты; Рекурсивные арбалеты
tr: Spor Malzemeleri > Açık Hava Etkinlikleri > Avcılık ve Atıcılık > Okçuluk > Yaylar ve Arbaletler > Arbaletler: Makaralı arbaletler; Tabanca arbaletler; Recurve arbaletler
ja: スポーツ用品 > 屋外レクリエーション > 狩猟・射撃 > アーチェリー > ボウ・クロスボウ > クロスボウ: コンパウンドクロスボウ; ピストルクロスボウ; リカーブクロスボウ
th: อุปกรณ์กีฬา > สันทนาการกลางแจ้ง > การล่าสัตว์และยิงปืน > การยิงธนู > คันธนูและหน้าไม้ > หน้าไม้: หน้าไม้แบบทดกำลัง; หน้าไม้แบบปืนพก; หน้าไม้แบบรีเคิร์ฟ
zh-TW: 體育用品 > 室外休閒 > 打獵和射擊 > 射箭 > 弓弩 > 弩/十字弓: 複合十字弓; 手槍型十字弓; 反曲十字弓